【裁判字號】    89,勞小上,6
【裁判日期】    890503
【裁判案由】    給付薪資
【裁判全文】
臺灣臺中地方法院民事判決                    八十九年度勞小上第六號
      上  訴  人  中北鞋業股份有限公司
      法定代理人  邱東茂
      被上訴人    甲○○
右當事人間請求給付薪資事件，上訴人對於本院豐原簡易庭中華民國八十九年一月一
月三十一日第一審小額民事判決（八十八年度豐小字第二八三號），提起上訴，本院
判決如左：
    主    文
上訴駁回。
第二審訴訟費用新台幣陸佰肆拾肆元由上訴人負擔。
    理    由
一、本件上訴人上訴意旨略以：原審判決理由略謂：「‧‧‧經查被告之法定代理人
    邱東茂於八十八年六月五日，經被告公司董事會推選為董事長，而向經濟部商業
    司為變更登記，並行使董事長職權，此為兩造所不爭執，並有公司公告一份附卷
    可參，按邱東茂既以公司董事長名義行使職權，不論其合法與否，形式上即為公
    司法定代理人，原告起訴時，將之列為被告之法定代理人，並無不合‧‧‧」云
    云，判決顯有違背法令。其理由如下：（一）中北鞋業股份有限公司於八十八年
    六月五日推選董事長並不合法，邱東茂於被選任當時並未具備該公司股東之身分
    ，而陳瀚陞私自委託佑昇會計事務所辦理變更，並偽刻邱東茂之印章向經濟部中
    部辦公室變更登記，此部份邱東茂已就陳俊華偽造文書犯行向台中地方法院檢察
    署提出刑事告訴。雖邱東茂本於一念之仁，曾暫時「代理」真正董事長邱嘉宗處
    理轉帳傳票，惟邱東茂並非「行使董事長職權」，僅係「代理」，原審之認定顯
    與事實不符，遽令本件邱東茂應負擔「本人」（即邱嘉宗）之義務，顯有判決不
    適用法規之違背法令之事由。（二）又依中北鞋業股份有限公司八十八年十一月
    二十一日之第一次臨時股東大會會議紀錄所示：全權委託董事邱富鴻向法院申請
    破產，並由監察人協助辦理；且向台中縣稅捐稽徵處辦理停業，亦以邱富鴻為中
    北鞋業股份有限公司之負責人申請，原審竟以「代理人」之邱東茂列為被告於法
    不合。為此提起上訴，請求廢棄原判決，並將被上訴人在第一審之訴駁回云云。
二、按小額程序之第二審判決，依上訴意旨足認上訴為無理由者，得不經言詞辯論為
    之，民事訴訟法第四百三十六條之二十九第二款定有明文。又按公司設立登記後
    ，有應登記之事項而不登記，或已登記之事項有變更而不為變更之登記者，不得
    以其事項對抗第三人，公司法第十二條定有明文。查上訴人之法定代理人業已變
    更登記為邱東茂，已為邱東茂於原審審理時所自承，復有經濟部中部辦公室八十
    九年三月四日經八九中辦三字第○八七四九二號函所附變更登記事項卡一紙附於
    本院八十九年度勞小上字第一號（八十八年豐小字第二八八號）卷內可稽。是縱
    邱東茂得否當選為上訴人之董事長，容有爭執，但揆諸上揭條文意旨，仍不得以
    此事項對抗被上訴人，且原審引用最高法院八十五年台上字第一五○九號判決，
    認被上訴人起訴時將邱東茂列為被告公司之法定代理人，核無不合，上訴人仍執
    前詞，上訴指摘原審有誤認邱東茂為被告云云，顯屬無據。從而，本件上訴顯無
    理由，爰不經言詞辯論，逕予駁回。
三、據上論結，本件上訴人之上訴為無理由，依民事訴訟法第四百三十六條之二十九
    第二款、第四百三十六條之三十二第一項、第二項、第四百三十六條之十九第一
    項、第四百四十九條第一項、第七十八條，判決如主文。
中      華      民      國    八十九    年      五      月      三      日
                                    臺灣臺中地方法院民事第四庭
~B審判長法官    王      銘
~B法      官    王  世  華
~B法      官    王  邁  揚
右為正本係照原本作成
不得上訴。
中      華      民      國    八十九    年      三      月     十六     日
~B法院書記官


司法院資訊處製作；財團法人民間司法改革基金會備份。
